【裁判字號】    99,交聲,1214
【裁判日期】    990521
【裁判案由】    聲明異議
【裁判全文】
臺灣高雄地方法院交通事件裁定        99年度交聲字第1214號
原處分機關  交通部公路總局高雄區監理所
代  表  人  劉育麟
異  議  人  甲○○
上列異議人因違反道路交通管理處罰條例案件，對於交通部公路
總局高雄區監理所於民國99年3 月5 日所為之處分（高監自裁字
裁80-N00000000號），聲明異議，本院裁定如下：
    主  文
異議駁回。
    理  由
一、異議意旨略以：異議人甲○○於民國97年10月12日晚間某時
    許飲酒後，於同日晚間11時5 分許酒後駕駛車號4035-PB 號
    自用小客車，行經高雄縣橋頭鄉○○路與神農路巷口時，為
    警攔檢測得呼氣中酒精濃度達每公升0.47毫克，遂予製單舉
    發，原處分機關乃依道路交通管理處罰條例第35條第1 項第
    1 款規定，吊扣異議人職業聯結車駕駛執照24個月；惟異議
    人因工作需要，須領有駕照，為此，爰依法聲明異議，請求
    撤銷吊扣駕駛執照24個月之處分等語。
二、按受處分人，不服第8 條主管機關所為之處罰，得於接到裁
    決書之翌日起20日內，向管轄地方法院聲明異議；依道路交
    通管理處罰條例第87條規定向管轄法院聲明異議之期間，自
    裁決送達之翌日起算，並得依法扣除在途期間及聲請回復原
    狀；道路交通案件處理辦法第12條規定交通案件聲明異議之
    在途期間扣除，當事人非居住於處罰機關所在之鄉、鎮、市
    ，且非居住於受理聲明異議案件法院之管轄區域者，按其居
    住地地方法院管轄區域內之在途期間日數（日數不同者，按
    最長日數，但臺灣高雄地方法院除居住於東沙島、太平島者
    以30日計外，餘以4 日計，福建金門地方法院除居住於烏坵
    鄉者以30日計外，餘以19日計），再加受理聲明異議案件法
    院管轄區域之在途期間日數（日數不同者，按最長日數，但
    臺灣高雄地方法院以4 日計，福建金門地方法院以19日計）
    ，扣除在途期間。而居住於臺灣嘉義地方法院管轄之嘉義縣
    者，在途期間為2 日，而本件受理聲明異議案件法院管轄區
    域即臺灣高雄地方法院，承前揭規定，在途期間以4 日計；
    又按交通法庭認聲明異議不合法律上之程式或其異議權已經
    喪失者，應以裁定駁回之，道路交通管理處罰條例第87條第
    1 項、道路交通案件處理辦法第12條、第18條前段及法院訴
    訟當事人在途期間標準第2 條、第4 條第1 項第1 款第3 目
    分別訂有明文。故受處分人若受有裁決而不服，自應於上開
    規定期間內聲明異議，倘受處分人逾期提出，法律上之程式
    已無從補正，自應依法駁回其異議。
三、經查：異議人於前揭時、地，酒後駕駛前揭車輛，為警攔檢
    測得呼氣中酒精濃度達每公升0.47毫克，而為警製單舉發，
    嗣原處分機關依道路交通管理處罰條例第35條第1 項第1 款
    規定，裁處受處分人吊扣駕駛執照24個月等情，有高雄縣政
    府警察局高警交字第N00000000 號舉發違反道路交通管理事
    件通知單、交通部公路總局高雄區監理所99年3 月5 日高監
    自裁字裁80-N00000000號裁決書、送達證書及呼氣酒精濃度
    測試表各1 紙在卷可考，亦為異議人所不爭執。且該裁決作
    成後，於99年3 月9 日由異議人同居人即其父林豊東收受，
    有送達證書影本1 紙附卷可稽。而異議人係居住於嘉義縣竹
    崎鄉灣橋村崎腳3 號一節，有戶役政個人、全戶基本資料查
    詢表各1 紙在卷可憑，足徵異議人非居住於本院管轄之高雄
    地區，依前揭法規意旨，異議期間屆滿之計算，除應扣除異
    議人當地法院管轄法院之在途期間外，應加計扣除本院管轄
    之在途期間，而承前述，異議人係居住於嘉義縣，則其所在
    臺灣嘉義地方法院之在途期間為2 日，復本院在途期間均以
    4 日計，加計後為6 日，則異議人異議期間應扣除6 日之在
    途期間無疑。是異議人如對原處分機關上開裁決不服而欲聲
    明異議，應自其收受裁決書之翌日起20日，加計6 日在途期
    間，即至遲應於99年4 月6 日（含當日，遇假日順延2 日）
    前向交通部公路總局高雄區監理所提出聲明異議。而異議人
    竟遲至99年4 月16日始具狀向前揭監理所聲明異議一節，此
    觀之異議人聲明異議狀上前揭監理所收狀章戳即明，有聲明
    異議狀影本1 份在卷可參，是異議人提起本件異議，顯已逾
    上開法定異議期間。從而，其異議既不合上開法定程式，且
    無從補正，本院自應依法駁回其異議，其實體上異議事由即
    無庸審究，併予敘明。
四、依道路交通案件處理辦法第18條前段，裁定如主文。
中    華    民    國    99    年    5     月    21    日
                              交通法庭法  官  謝枚霏
以上正本證明與原本無異。
如不服本裁定，應於收受送達後5 日內向本院提出抗告狀。
中    華    民    國    99    年    5     月    21    日
                                      書記官  楊馥如

司法院資訊處製作；財團法人民間司法改革基金會備份。
